【裁判字號】    99,訴,71
【裁判日期】    990324
【裁判案由】    偽造文書等
【裁判全文】
臺灣嘉義地方法院刑事判決                99年度訴字第71號
公  訴  人  臺灣嘉義地方法院檢察署檢察官
被      告  己○○
            辛○○
            甲○○
            丙○○
            乙○○
            庚○○
上列被告等因偽造文書等案件，經檢察官提起公訴（98年度偵字
第3573號、98年度偵緝字第450 號、99年度偵字第263 號），被
告等於本院行準備程序時均就被訴事實為有罪之陳述，經本院合
議庭裁定由受命法官改依簡式審判程序審理，判決如下：
    主  文
己○○犯侵占離本人持有物罪，處罰金新臺幣壹萬元，如易服勞
役，以新臺幣壹仟元折算壹日。又共同犯行使偽造私文書罪，累
犯，處有期徒刑陸月，如易科罰金，以新台幣壹仟元折算壹日；
偽造之「戊○○」印章壹枚，以及如附表編號１至編號６應沒收
之印文、署押欄所載偽造之「戊○○」印文共計貳拾壹枚、署名
枚，均沒收。
辛○○共同犯行使偽造私文書罪，處有期徒刑玖月；偽造之「戊○○」印章壹枚，以及如附表編號１至編號６應沒收之印文、署
押欄所載偽造之「戊○○」印文共計貳拾壹枚、署名枚，均沒
收。又共同犯詐欺得利罪，處有期徒刑貳月。又共同犯行使偽造
私文書罪，處有期徒刑陸月；偽造之「戊○○」印章壹枚，以及
如附表編號７、編號８應沒收之印文、署押欄所載偽造之「戊○○」印文共計陸枚，均沒收。應執行有期徒刑壹年；偽造之「戊○○」印章壹枚，以及如附表編號１至編號８應沒收之印文、署
押欄所載偽造之「戊○○」印文共計貳拾柒枚、署名枚，均沒
收。
甲○○共同犯行使偽造私文書罪，處有期徒刑伍月，如易科罰金
，以新台幣壹仟元折算壹日；偽造之「戊○○」印章壹枚，以及
如附表編號１至編號６應沒收之印文、署押欄所載偽造之「戊○○」印文共計貳拾壹枚、署名枚，均沒收。
丙○○犯故買贓物罪，累犯，處有期徒刑月，如易科罰金，以
新台幣壹仟元折算壹日。又犯詐欺得利罪，累犯，處有期徒刑
月，如易科罰金，以新台幣壹仟元折算壹日。應執行有期徒刑肆
月，如易科罰金，以新台幣壹仟元折算壹日。
乙○○犯收受贓物罪，處拘役伍拾日，如易科罰金，以新台幣壹
仟元折算壹日。又共同犯詐欺得利罪，處有期徒刑貳月，如易科
罰金，以新台幣壹仟元折算壹日。又共同犯行使偽造私文書罪，
處有期徒刑肆月，如易科罰金，以新台幣壹仟元折算壹日；偽造
之「戊○○」印章壹枚，以及如附表編號７、編號８應沒收之印
文、署押欄所載偽造之「戊○○」印文共計陸枚，均沒收。又共
同犯行使偽造私文書罪，處有期徒刑月，如易科罰金，以新台
幣壹仟元折算壹日；如附表編號９應沒收之印文、署押欄所載偽
造之「戊○○」署名壹枚，均沒收。有期徒刑部分應執行有期徒
刑陸月，如易科罰金，以新台幣壹仟元折算壹日；偽造之「戊○○」印章壹枚，以及如附表編號７至編號９應沒收之印文、署押
欄所載偽造之「戊○○」印文共計陸枚、署名壹枚，均沒收。
庚○○共同犯行使偽造私文書罪，處有期徒刑月，如易科罰金
，以新台幣壹仟元折算壹日；如附表編號９應沒收之印文、署押
欄所載偽造之「戊○○」署名壹枚，均沒收。
    犯 罪 事 實
一、己○○前於民國95年間因詐欺案件，經本院以95年度嘉簡字
    第330 號判決判處有期徒刑4 月，如易科罰金以銀元3 百元
    折算1 日確定，於同年7 月19日易科罰金執行完畢。丙○○
    前於95年間因妨害兵役案件，經本院以95年度嘉簡字第1335
    號判決判處有期徒刑3 月，如易科罰金以銀元3 百元折算1
    日確定，於96年2 月26日易科罰金執行完畢。詎猶不知悔改
    ，先後為下列犯行：
(一)己○○於97年2 月17日，在嘉義市區某處拾獲戊○○於同日
    上午6 時40分許遭他人搶走後丟棄之皮包，內有身分證、健
    保卡各1 張及現金新台幣（下同）2 、3 千元，竟意圖為自
    己不法之所有，將上開離戊○○所持有之物占為己有。辛○○、甲○○明知上情，因缺錢花用，3 人乃共同謀議持上開
    證件申辦門號換取現金，而共同基於意圖為自己不法所有及
    行使偽造私文書之犯意聯絡，於同日在嘉義縣民雄鄉某刻印
    店內利用不知情之店員偽造戊○○印章1 枚後，於97年2 月
    17日接續至附表編號1 至編號6 之電信門市，推由甲○○持
    戊○○上開雙證件，向各該門市人員佯稱係戊○○之代理人
    ，欲代為申辦附表編號1 至編號6 之行動電話，並在如附表
    編號1 至編號6 偽造之文件欄所載之申請書、授權書、同意
    書上，偽造如附表編號1 至編號6 所示之戊○○印文、署名
    等，持交各該門市人員，使各該門市人員陷於錯誤，交付如
    附表編號1 至編號6 所列之門號SIM 卡或搭配之行動電話手
    機，足生損害於戊○○及各該電信公司；而辛○○取得附表
    編號1 、3 、4 所搭配之3 支手機後，隨即於同日與不知情
    之乙○○持至嘉義市某通信行販售，得款11,000元共同花用
    。辛○○復於同日下午3 、4 時許，至位於嘉義市○○路之
    部落格網路咖啡店，將如附表編號1 、3 、4 、5 、6 之行
    動電話SIM 卡以每張1500元至2000元不等之價錢，售予明知
    為贓物而故買之丙○○，供丙○○另基於意圖為自己不法所
    有之犯意而用以購買線上遊戲點數，並持附表編號4 之SIM
    卡接續於同年2 月至6 月間通話使用；丙○○另將附表編號
    1 、3 、5 、6 之行動電話SIM 卡交還辛○○，辛○○即與
    明知上開SIM 卡為贓物仍予以收受之乙○○共同基於意圖為
    自己不法所有之犯意聯絡，接續於97年2 月至5 月間持上開
    SIM 卡通話使用；各詐得如附表編號1 、3 、4 、5 、6 通
    話費之不法利益。
(二)辛○○與乙○○復共同基於意圖為自己不法所有及行使偽造
    私文書之犯意聯絡，於97年2 月22日接續持戊○○之身分證
    及健保卡、印章至附表編號7 、8 之電信門市，推由乙○○
    持戊○○上開雙證件，向門市人員佯稱係戊○○之代理人，
    欲代為申辦附表編號7 、8 之行動電話，並在如附表編號7
    、8 偽造之文件欄所示之申請書、委託書、同意書上，偽造
    戊○○之印文，持交該門市人員，使該門市人員陷於錯誤，
    交付如附表編號7 、8 所列行動電話門號SIM 卡1 枚及搭配
    之手機1 具，足生損害於戊○○及上開電信公司；而辛○○
    取得附表編號7 、8 所搭配之2 支手機後，隨即與乙○○持
    至嘉義市某通信行販售，得款6,000 元。
(三)乙○○取得戊○○之身分證及健保卡後，另與庚○○共同基
    於意圖為自己不法所有及行使偽造私文書之犯意聯絡，持戊○○之身分證及健保卡，至附表編號9 之電信門市，推由庚○○持戊○○上開雙證件，向門市人員佯稱係戊○○之代理
    人，欲代為申辦附表編號9 之行動電話，並在附表編號9 之
    代辦授權書書上，偽造戊○○之署名，持交該門市人員，使
    該門市人員陷於錯誤，交付附表編號9 所列門號SIM 卡1 枚
    ，足生損害於戊○○及上開電信公司。嗣因戊○○接獲遠傳
    電信催繳電信費用單後，始發現有異，並報警處理，而循線
    查悉上情。
二、案經電信警察隊第三中隊報告國家通訊傳播委員會函送嘉義
    地方法院檢察署，以及嘉義地方法院檢察署檢察官自動檢舉
    偵查起訴。
    理    由
一、本件被告等所涉犯者均非死刑、無期徒刑、最輕本刑為3 年
    以上有期徒刑之罪或高等法院管轄第一審案件。本院行準備
    程序時，被告等均就被訴事實為有罪之陳述，經告知簡式審
    判程序之旨，並聽取檢察官及被告之意見後，本院爰依刑事
    訴訟法第273 條之1 第1 項裁定由受命法官獨任進行簡式審
    判程序。故本件簡式審判程序之證據調查，依刑事訴訟法第
    273 條之2 規定，不受同法第159 條第1 項、第161 條之2
    、第161 條之3 、第163 條之1 及第164 條至第170 條規定
    之限制。
二、認定犯罪事實所憑證據及理由：
    上開犯罪事實，業據被告6 人於警詢、偵查及本院審理中供
    承不諱，並有被害人戊○○及告訴代理人丁○於警詢中之證
    述（見警卷第1 至3 、9 至10頁）、證人蔡孝義於警詢及偵
    查中之證述（見警卷第5 至7 頁；98年度偵字第3573號卷，
    下稱偵卷，第14至15頁），被告甲○○於警詢中以證人身分
    所為證述（見警卷第21至23頁）、被告己○○於偵查中以證
    人身分所為證述（見偵卷第16至17頁），門號0000000000號
    行動電話通聯紀錄、被告丙○○持用之手機（機身編號：00
    0000000000000 ）照片2 張（見警卷第46至58），以及如附
    表證據及出處欄所示各項證據在卷足稽。綜上足認被告6 人
    具任意性之自白均與事實相符，渠等所為上開犯行均堪認定
    ，應予依法論科。
三、論罪科刑：
(一)按行動電話SIM 卡可供通訊使用，且在一定條件下具有可轉
    讓性，而有財產價值，顯具有財物之性質。故核：
 1、被告己○○部分：其侵占被害人戊○○前遭他人搶走後丟棄
    之皮包，係犯刑法第337 條之侵占離本人持有物罪。另其所
    為如附表編號1 至編號6 冒用戊○○之名義申辦行動電話門
    號並詐得手機、SIM 卡部分，係犯刑法第216 條、第210 條
    之行使偽造私文書罪，以及同法第339 條第1 項之詐欺取財
    罪；其偽造印章、印文、署押之行為係偽造私文書之階段行
    為，偽造私文書後復持以行使，偽造之低度行為應為行使之
    高度行為所吸收，均不另論罪。又數行為於同時同地或密切
    接近之時地實施，侵害同一之法益，各行為之獨立性極為薄
    弱，依一般社會健全觀念，在時間差距上，難以強行分開，
    在刑法評價上，以視為數個舉動之接續施行，合為包括之一
    行為予以評價，較為合理，則屬接續犯，而為包括之一罪（
    最高法院86年台上字第3295號判例意旨參照）；被告己○○
    於97年2 月17日當天在密切接近之時間內與被告辛○○、甲○○共同為附表編號1 至6 之多次行使偽造私文書及詐欺取
    財犯行，應屬接續犯，各僅論以一罪；其係以接續之一行為
    同時觸犯上開2 罪，為想像競合犯，應從一重之行使偽造私
    文書罪處斷。另其就附表編號1 至編號6 之行使偽造私文書
    、詐欺取財犯行，與被告辛○○、甲○○有犯意聯絡及行為
    分擔，均為共同正犯；其利用不知情之刻印店人員偽造戊○○印章，為間接正犯。又被告己○○前因詐欺案件，經本院
    以95年度嘉簡字第330 號判決判處有期徒刑4 月，如易科罰
    金以銀元3 百元折算1 日確定，於95年7 月19日易科罰金執
    行完畢，有其臺灣高等法院被告前案紀錄表在卷足稽，其於
    受徒刑之執行完畢後，5 年以內故意再犯上開有期徒刑以上
    之行使偽造私文書罪，應論以累犯，並加重其刑。再其所犯
    上開侵占離本人持有物、行使偽造私文書2 罪，犯意各別，
    行為互殊，應予分論併罰。
 2、被告辛○○部分：其所為如附表編號1 至8 冒用戊○○名義
    申辦門號以及詐得手機、SIM 卡部分，均係犯刑法第216 條
    、第210 條之行使偽造私文書罪，以及同法第339 條第1 項
    之詐欺取財罪；其偽造印章、印文、署押之行為係偽造私文
    書之階段行為，偽造私文書後復持以行使，偽造之低度行為
    應為行使之高度行為所吸收，均不另論罪；又被告辛○○於
    97年2 月17日當天在密切接近之時間內為附表編號1 至編號
    6 之多次行使偽造私文書及詐欺取財犯行，另於97年2 月22
    日當天亦係於密切接近之時間內在相同地點為附表編號7 、
    8 之行使偽造私文書及詐欺取財犯行，均屬接續犯，各僅論
    以一罪；其上開2 日所為，均係以接續之一行為同時觸犯行
    使偽造私文書及詐欺取財罪，均為想像競合犯，均應從一重
    之行使偽造私文書罪處斷。另其基於意圖為自己不法所有之
    單一犯意，於97年2 月至5 月密切接近之期間內使用附表編
    號1 、3 、5 、6 之門號SIM 卡通話，獲取免付通話費之利
    益，亦屬接續犯，僅論以一刑法第339 條第2 項之詐欺得利
    罪。另其就上開附表編號1 至編號6 之行使偽造私文書、詐
    欺取財犯行，與被告己○○、甲○○有犯意聯絡及行為分擔
    ；就附表編號7 、8 之行使偽造私文書及詐欺取財犯行，以
    及使用附表編號1 、3 、5 、6 門號SIM 卡通話之詐欺得利
    犯行，與被告乙○○有犯意聯絡及行為分擔，均為共同正犯
    ；其利用不知情之刻印店人員偽造戊○○印章，為間接正犯
    。再其所犯上開行使偽造私文書罪2 罪、詐欺得利罪1 罪，
    均犯意各別，行為互殊，應予分論併罰。
 3、被告甲○○部分：其如附表編號1 至編號6 冒用戊○○名義
    申辦行動電話門號並詐得手機、SIM 卡之犯行，係犯刑法第
    216 條、第210 條之行使偽造私文書罪，以及同法第339 條
    第1 項之詐欺取財罪；其偽造印章、印文、署押之行為係偽
    造私文書之階段行為，偽造私文書後復持以行使，偽造之低
    度行為應為行使之高度行為所吸收，均不另論罪；又被告甲○○於97年2 月17日當天係在密切接近之時間內為附表編號
    1 至編號6 之多次行使偽造私文書及詐欺取財犯行，應屬接
    續犯，僅論以一罪；其係以接續之一行為同時觸犯上開2 罪
    ，為想像競合犯，應從一重之行使偽造私文書罪處斷；其就
    上開犯行與被告己○○、辛○○有犯意聯絡及行為分擔，均
    為共同正犯；其利用不知情之刻印店人員偽造戊○○印章，
    為間接正犯。
 4、被告丙○○部分：其向被告辛○○等購買附表編號1 、3 、
    4、5 、6 之SIM 卡部分，係犯刑法第349 條第2 項之故買
    贓物罪；其基於意圖為自己不法所有之單一犯意，於97年2
    月至6 月密切接近之期間內持上開SIM 卡購買遊戲點數以及
    通話而獲取免付費之利益部分，為接續犯，應僅論以一刑法
    第339 條第2 項之詐欺得利罪；其所犯上開2 罪，犯意各別
    ，行為互殊，應予分論併罰。被告丙○○前因妨害兵役案件
    ，經本院以95年度嘉簡字第1335號判決判處有期徒刑3 月，
    如易科罰金以銀元3 百元折算1 日確定，於96年2 月26日易
    科罰金執行完畢，有其臺灣高等法院被告前案紀錄表在卷足
    稽，其於受徒刑之執行完畢後，5 年以內故意再犯上開有期
    徒刑以上之2 罪，均應論以累犯，並加重其刑。
 5、被告乙○○部分：其收受附表編號1 、3 、5 、6 之SIM 卡
    部分係犯刑法第349 條第1 項之收受贓物罪（起訴書論罪法
    條欄雖漏未記載被告乙○○涉犯收受贓物罪，惟犯罪事實欄
    已敘及此部分之犯罪事實，本院並已當庭諭知被告乙○○可
    能涉犯收受贓物罪，而無礙於其防禦權）；另其基於意圖為
    自己不法所有之單一犯意，於97年2 月至5 月密切接近之期
    間內持上開SIM 卡通話而獲取免付通話費之利益，為接續犯
    ，僅論以一同法第339 條第2 項之詐欺得利罪。另其所為如
    附表編號7 至編號9 冒用戊○○之名義申辦門號並詐得手機
    以及SIM 卡部分，均係犯刑法第216 條、第210 條之行使偽
    造私文書罪，以及同法第339 條第1 項之詐欺取財罪；其偽
    造印文、署押之行為係偽造私文書之階段行為，偽造私文書
    後復持以行使，偽造之低度行為應為行使之高度行為所吸收
    ，均不另論罪；又被告乙○○於97年2 月22日當天在密切接
    近之時間內為附表編號7 、8 之行使偽造私文書及詐欺取財
    犯行，應屬接續犯，僅論以一罪；其於97年2 月22日以接續
    之一行為同時觸犯上開2 罪、於97年3 月15日以一行為同時
    觸犯上開2 罪，均為想像競合犯，均應從一重之行使偽造私
    文書罪處斷；再其所犯上開收受贓物罪1 罪、詐欺得利罪1
    罪以及行使偽造私文書罪2 罪，均犯意各別，行為互殊，應
    予分論併罰。另其就上開附表編號7 、8 之犯行，與被告辛○○有犯意聯絡及行為分擔；就附表編號9 之犯行，與被告
    庚○○有犯意聯絡及行為分擔，均為共同正犯。
 6、被告庚○○部分：其所為如附表編號9 冒用戊○○之名義申
    辦門號而詐得SIM 卡之犯行，係犯刑法第216 條、第210 條
    之行使偽造私文書罪，以及同法第339 條第1 項之詐欺取財
    罪；其偽造署押之行為係偽造私文書之階段行為，偽造私文
    書後復持以行使，偽造之低度行為應為行使之高度行為所吸
    收，均不另論罪；其係以一行為觸犯上開2 罪，為想像競合
    犯，應從一重之行使偽造私文書罪處斷；另其就附表編號9
    之犯行，與被告乙○○有犯意聯絡及行為分擔，均為共同正
    犯。
(二)爰依被告等之供述（見本院卷第135至136頁）及卷附臺灣高
    等法院被告前案紀錄表等，審酌：被告己○○為國中畢業之
    智識程度，有詐欺、竊盜、施用毒品等前案紀錄，目前在早
    餐店幫忙工作，與母親共同生活；被告辛○○為國中畢業之
    智識程度，有詐欺、竊盜等前案紀錄，入監前在餐廳擔任工
    讀生，與父親共同生活；被告甲○○為高職畢業之智識程度
    ，有施用毒品等前案紀錄，目前從事採摘蕃茄之臨時工，與
    雙親、弟弟、弟媳共同生活；被告丙○○為高中肄業之智識
    程度，有竊盜、妨害兵役等前案紀錄，目前在電子公司擔任
    技術員，與太太、女兒共同生活；被告乙○○為國中畢業之
    智識程度，有施用毒品之前案紀錄，目前在建築工地工作，
    與外婆共同生活；被告庚○○為高中肄業之智識程度，有妨
    害自由、詐欺、竊盜之前案紀錄，入監前從事捕魚工作，與
    父親、祖父母共同生活。另審酌被告6 人之犯罪動機、目的
    、手段、分工程度（附表編號1 至編號8 之犯行，多係經被
    告辛○○提議而邀集其他被告共同為之）、被害人所受損害
    、均坦承犯行之犯後態度等一切情狀，就被告6 人所犯各罪
    分別量處如主文所示之刑，並均諭知有期徒刑易科罰金，以
    及被告己○○所犯侵占離本人持有物罪部分罰金易服勞役之
    折算標準；另就被告辛○○、丙○○、乙○○所處有期徒刑
    部分，均定其應執行之刑，並就被告丙○○、乙○○部分均
    諭知執行刑易科罰金之折算標準。
(三)又偽造之印章、印文或署押，不問屬於犯人與否，沒收之，
    刑法第219 條定有明文。被告己○○、辛○○、甲○○、乙○○持以為附表編號1 至編號8 犯行所使用之偽造「戊○○
    」印章1 枚，以及如附表應沒收之印文、署押欄所示偽造之
    「戊○○」印文及署名，均屬應義務沒收之物，既無證據足
    認業已滅失，均應依上開規定併予宣告沒收。
四、公訴意旨雖認被告己○○、甲○○就附表編號1 至編號6 部
    分取得通話服務之利益，以及被告辛○○就附表編號2 部分
    取得通話服務之利益，均另涉犯刑法第339 條第2 項之詐欺
    得利罪。惟查，被告己○○雖曾於警詢及偵查中陳稱冒名申
    辦門號後，伊曾使用其中一支門號通話，然除被告己○○前
    述不明確之自白外，本件並無證據足資認定被告己○○、甲○○確曾使用附表編號1 至編號6 之行動電話SIM 卡通話，
    亦無證據足認被告辛○○曾持附表編號2 之行動電話SIM 卡
    通話，而獲取免付通話費之利益，即難認渠等就上開部分涉
    有公訴意旨所載詐欺得利罪嫌，原應就該等部分為無罪之諭
    知，惟公訴意旨既認該等部分與本院上開認定有罪之行使偽
    造私文書、詐欺取財部分有想像競合犯之裁判上一罪關係（
    見本院卷第66至67頁），爰不另為無罪之諭知。
據上論斷，應依刑事訴訟法第273 條之1 第1 項、第299 條第1
項前段，刑法第第28條、第210 條、216 條、第337 條、第339
條第1 項、第2 項、第349 條第1 項、第2 項、第55條、第47條
第1 項、第41條第1 項前段、第42條第3 項前段、第51條第5 款
、第219 條，刑法施行法第1 條之1 第1 項、第2 項前段，判決
如主文。
本案經檢察官楊騏嘉到庭執行職務。
中    華    民    國    99    年    3     月    24    日
                  刑事第三庭  法  官  陳 蒨 儀
以上正本證明與原本無異。
如不服本判決應於收受判決後10日內向本院提出上訴書狀，並應
敘述具體理由；其未敘述上訴理由者，應於上訴期間屆滿後20日
內向本院補提理由書（均須按他造當事人之人數附繕本）「切勿
逕送上級法院」。告訴人或被害人如對於本判決不服者，應具備
理由請求檢察官上訴，其上訴期間之計算係以檢察官收受判決正
本之日期為準。
中    華    民    國    99    年    3     月    24    日
                              書記官  楊 國 色
附錄本判決論罪法條全文：
刑法第210條
偽造、變造私文書，足以生損害於公眾或他人者，處5 年以下有
期徒刑。
刑法第216條
行使第210 條至第215 條之文書者，依偽造、變造文書或登載不
實事項或使登載不實事項之規定處斷。
刑法第337條
意圖為自己或第三人不法之所有，而侵占遺失物、漂流物或其他
離本人所持有之物者，處5 百元以下罰金。
刑法第339條第1、2項
意圖為自己或第三人不法之所有，以詐術使人將本人或第三人之
物交付者，處5 年以下有期徒刑、拘役或科或併科1 千元以下罰
金。
以前項方法得財產上不法之利益或使第三人得之者，亦同。
刑法第349條第1、2項
收受贓物者，處3 年以下有期徒刑、拘役或5 百元以下罰金。
搬運、寄藏、故買贓物或為牙保者，處5 年以下有期徒刑、拘役
或科或併科1 千元以下罰金。
【附表】
 ┌─┬──────┬────┬─────┬─────┬─────┬───────┬───────────┐
 │編│時      間  │申辦門市│申辦之行動│偽造之私文│應沒收之印│詐得之財物及詐│證據及出處            │
 │號│            │及地點  │電話及所屬│書        │文、署押  │取之通信利益  │                      │
 │  │            │        │電信公司  │          │          │              │                      │
 ├─┼──────┼────┼─────┼─────┼─────┼───────┼───────────┤
 │1 │97年2月17日 │遠傳電信│0000000000│行動電話號│偽造之「陸│搭配之MOTOROLA│1、遠傳電信股份有限公 │
 │  │            │嘉義民雄│遠傳電信  │碼可攜服務│裕隆」印文│手機1 支、SIM │   司0000000000號行動 │
 │  │            │特約服務│          │申請書、行│6 枚      │卡1 枚        │   電話服務申請書（限 │
 │  │            │中心    │          │動電話門號│          │通信費7629元（│   制型）、行動電話號 │
 │  │            │（設嘉義│          │申請代辦授│          │起訴書附表原載│   碼可攜服務申請書、 │
 │  │            │縣民雄鄉│          │權書、行動│          │16629 元，惟其│   行動電話號碼申請代 │
 │  │            │東榮路1 │          │電話服務申│          │中9000元係違約│   辦授權書影本各1 紙 │
 │  │            │號）    │          │請書      │          │金，應予扣除；│   （見警卷第42至44頁 │
 │  │            │        │          │          │          │見偵卷第43頁）│   ）                 │
 │  │            │        │          │          │          │              │2、戊○○提出之「未申 │
 │  │            │        │          │          │          │              │   請遠傳門號聲明書」 │
 │  │            │        │          │          │          │              │   影本一紙（見警卷第 │
 │  │            │        │          │          │          │              │   45頁）             │
 │  │            │        │          │          │          │              │3、0000000000號行動電 │
 │  │            │        │          │          │          │              │   話97年2 月17日至97 │
 │  │            │        │          │          │          │              │   年5 月14日雙向通聯 │
 │  │            │        │          │          │          │              │   紀錄（見警卷第46至 │
 │  │            │        │          │          │          │              │   51頁）             │
 │  │            │        │          │          │          │              │4、遠傳電信股份有限公 │
 │  │            │        │          │          │          │              │   司0000000000號行動 │
 │  │            │        │          │          │          │              │   電話97年2 月至4 月 │
 │  │            │        │          │          │          │              │   電信費帳單暨通話明 │
 │  │            │        │          │          │          │              │   細（見偵卷第38至43 │
 │  │            │        │          │          │          │              │   頁）               │
 ├─┼──────┼────┼─────┼─────┼─────┼───────┼───────────┤
 │2 │同上        │同上    │0000000000│遠傳易付卡│偽造之「陸│SIM卡1枚      │遠傳電信股份有限公司98│
 │  │            │        │ 遠傳電信 │客戶資料卡│裕隆」署名│              │年6 月23日遠傳（企營）│
 │  │            │        │（易付卡）│、行動電話│1 枚（偵卷│              │字第09810605487 號函、│
 │  │            │        │          │門號申請代│第75頁申請│              │函附之0000000000行動電│
 │  │            │        │          │辦授權書  │人姓名欄所│              │話門號申請書、行動電話│
 │  │            │        │          │          │載「戊○○│              │號碼申請代辦授權書影本│
 │  │            │        │          │          │」係單純記│              │各1 紙（見偵卷第74至76│
 │  │            │        │          │          │載申請人姓│              │頁）                  │
 │  │            │        │          │          │名，非屬偽│              │                      │
 │  │            │        │          │          │造之署名）│              │                      │
 │  │            │        │          │          │、印文3枚 │              │                      │
 ├─┼──────┼────┼─────┼─────┼─────┼───────┼───────────┤
 │3 │同上        │震旦電信│0000000000│行動電話服│偽造之「陸│搭配手機1 支、│威寶電信股份有限公司  │
 │  │            │民雄文化│ 威寶電信 │務申請書、│裕隆」印文│SIM 卡1 枚    │0000000000號行動電話申│
 │  │            │店（設嘉│          │得意專案同│2 枚（偵卷│通信費3020元（│設資料查詢單、行動電話│
 │  │            │義縣民雄│          │意書      │第103 頁申│起訴書附表原載│服務申請書、得意專案同│
 │  │            │鄉○○路│          │          │請人名稱欄│9020元，惟其中│意書暨97年2 月17日至97│
 │  │            │30之4 號│          │          │所載「陸裕│6000元係違約金│年6 月10日電信費帳單影│
 │  │            │）      │          │          │隆」係單純│，應予扣除；見│本各1 份（偵卷第102 至│
 │  │            │        │          │          │記載申請人│偵卷第106頁） │109 頁）              │
 │  │            │        │          │          │姓名，非屬│              │                      │
 │  │            │        │          │          │偽造之署名│              │                      │
 │  │            │        │          │          │）        │              │                      │
 ├─┼──────┼────┼─────┼─────┼─────┼───────┼───────────┤
 │4 │同上        │台灣大哥│0000000000│行動通信網│偽造之「陸│搭配手機1支、 │台灣大哥大股份有限公司│
 │  │            │大嘉義民│台灣大哥大│路業務服務│裕隆」署名│SIM 卡1 枚    │0000000000號行動電話基│
 │  │            │族II特約│          │申請書    │2枚       │通信費6960元  │本資料查詢單、行動通信│
 │  │            │服務中心│          │          │          │              │網路業務服務申請書暨97│
 │  │            │（設嘉義│          │          │          │              │年2 月至97年6 月電信費│
 │  │            │市○○路│          │          │          │              │帳單影本各1 份（偵卷第│
 │  │            │491 號）│          │          │          │              │111 至116 頁）        │
 ├─┼──────┼────┼─────┼─────┼─────┼───────┼───────────┤
 │5 │同上        │神腦國際│0000000000│行動電話業│偽造之「陸│SIM卡1枚      │中華電信股份有限公司  │
 │  │            │企業股份│中華電信  │務申請書、│裕隆」印文│通信費3628元  │0000000000號行動電話舊│
 │  │            │有限公司│          │行動電話業│5枚       │              │欠帳單；行動電話業務申│
 │  │            │嘉義西區│          │務服務契約│          │              │請書；行動電話業務服務│
 │  │            │門市（設│          │。        │          │              │契約影本各1 份（偵卷第│
 │  │            │嘉義市民│          │          │          │              │83、89至92頁）        │
 │  │            │族路712 │          │          │          │              │                      │
 │  │            │號1樓） │          │          │          │              │                      │
 ├─┼──────┼────┼─────┼─────┼─────┼───────┼───────────┤
 │6 │同上        │同上    │0000000000│同上      │偽造之「陸│SIM卡1枚      │中華電信股份有限公司  │
 │  │            │        │中華電信  │          │裕隆」印文│通信費3722元  │0000000000號行動電話舊│
 │  │            │        │          │          │5枚       │              │欠帳單；行動電話業務申│
 │  │            │        │          │          │          │              │請書；行動電話業務服務│
 │  │            │        │          │          │          │              │契約影本各1份（偵卷第 │
 │  │            │        │          │          │          │              │84至88頁）            │
 ├─┼──────┼────┼─────┼─────┼─────┼───────┼───────────┤
 │7 │ 97年2月22日│震旦電信│0000000000│行動電話服│偽造之「陸│搭配手機1支、 │亞太電信股份有限公司  │
 │  │            │嘉義新民│ 亞太電信 │務申請書、│裕隆」印文│SIM 卡1 枚    │0000000000號行動電話通│
 │  │            │店（設嘉│          │委託書、專│3 枚（偵卷│              │聯調閱查詢單、行動電話│
 │  │            │義市新民│          │案同意書  │第120 頁聲│              │服務申請書、委託書影本│
 │  │            │路788 號│          │          │請人姓名欄│              │各1 份（偵卷第119 至  │
 │  │            │）      │          │          │、第122 頁│              │123 頁）              │
 │  │            │        │          │          │立委託書人│              │                      │
 │  │            │        │          │          │欄所載「陸│              │                      │
 │  │            │        │          │          │裕隆」，僅│              │                      │
 │  │            │        │          │          │係單純姓名│              │                      │
 │  │            │        │          │          │之記載，非│              │                      │
 │  │            │        │          │          │屬偽造之署│              │                      │
 │  │            │        │          │          │名）      │              │                      │
 ├─┼──────┼────┼─────┼─────┼─────┼───────┼───────────┤
 │8 │同上        │同上    │0000000000│同上      │偽造之「陸│搭配手機1支、 │亞太電信股份有限公司  │
 │  │            │        │ 亞太電信 │          │裕隆」印文│SIM 卡1 枚、  │0000000000號行動電話通│
 │  │            │        │          │          │3 枚（偵卷│              │聯調閱查詢單、行動電話│
 │  │            │        │          │          │第124 頁聲│              │服務申請書、委託書影本│
 │  │            │        │          │          │請人姓名欄│              │各1 份（偵卷119 、124 │
 │  │            │        │          │          │、第126 頁│              │至127頁）             │
 │  │            │        │          │          │立委託書人│              │                      │
 │  │            │        │          │          │欄所載「陸│              │                      │
 │  │            │        │          │          │裕隆」，僅│              │                      │
 │  │            │        │          │          │係單純姓名│              │                      │
 │  │            │        │          │          │之記載，非│              │                      │
 │  │            │        │          │          │屬偽造之署│              │                      │
 │  │            │        │          │          │名）      │              │                      │
 ├─┼──────┼────┼─────┼─────┼─────┼───────┼───────────┤
 │9 │97年3月15日 │和信電訊│0000000000│代辦授權書│偽造之「陸│SIM卡1枚      │和信電信股份有限公司98│
 │  │            │股份有限│（易付卡）│          │裕隆」署名│              │年6 月23日和信（企營）│
 │  │            │公司嘉義│          │          │1 枚（偵卷│              │字第09820601477 號函、│
 │  │            │興業特約│          │          │第78頁申請│              │函附之0000000000行動電│
 │  │            │服務中心│          │          │人姓名欄、│              │話門號申請書、行動電話│
 │  │            │（設嘉義│          │          │第79頁立書│              │號碼申請代辦授權書影本│
 │  │            │市興業西│          │          │人甲方欄所│              │各1 紙（偵卷第78至80頁│
 │  │            │路405號 │          │          │載「戊○○│              │）                    │
 │  │            │）      │          │          │」，均係單│              │                      │
 │  │            │        │          │          │純記載申請│              │                      │
 │  │            │        │          │          │人、立書人│              │                      │
 │  │            │        │          │          │甲方之姓名│              │                      │
 │  │            │        │          │          │，非屬偽造│              │                      │
 │  │            │        │          │          │之署名）  │              │                      │
 └─┴──────┴────┴─────┴─────┴─────┴───────┴───────────┘

司法院資訊處製作；財團法人民間司法改革基金會備份。
